---
title: 'Vacinação Covid-19 no RS'
knit: (function(input_file, encoding) {
  out_dir <- 'docs';
  rmarkdown::render(input_file,
 encoding=encoding,
 output_file=file.path(dirname(input_file), out_dir, 'index.html'))})
output: 
  flexdashboard::flex_dashboard:
    orientation: row
    vertical_layout: fill
---
<style>
.navbar {
  background-color:#FC8D59;
  border-color:white;
}
.navbar-brand {
color:white!important;
}
</style>

```{r setup, include=FALSE}
knitr::opts_chunk$set(echo = F)
library(flexdashboard)
library(readxl)
library(tidyverse)
library(ggthemes)
library(GADMTools)
require(ggplot2) # para gr?ficos
library(qqplotr) # Gr?ficos e envelope no ggplot2
library(plotly) # gr?ficos interativos
library(geobr)          # Bases de dados de mapas do Brasil
library(sf)             # Edi??o de arquivos de superf?cie
library(RColorBrewer)   # Paleta de cores
library(shiny)

load("grafRS.RData")

cores<-brewer.pal(7,'Spectral')

```

Gráficos
=======================================================================

Row
-----------------------------------------------------------------------

### Percentual da população gaúcha com pelo menos uma dose até 21/07/2021

```{r}
valueBox(value = paste(round(sum(dadosn$Total1dose)/sum(dadosn$`População geral`)*100,2),"%"),
         color = cores[2],
         icon = "far fa-hospital"
         )
```

### Percentual da população gaúcha com esquema vacinal completo até 21/07/2021

```{r}
valueBox(value = paste(round(sum(dadosn$Totalcompleto)/sum(dadosn$`População geral`)*100,2),"%"),
         color = cores[2],
         icon = "far fa-hospital"
         )
```

Row
-----------------------------------------------------------------------
### Mapa de vacinação para Covid-19 com pelo menos uma dose
```{r}

graf1


```

### Mapa de vacinação para Covid-19 com esquema vacinal completo
<!-- ### Mapa de vacinação para Covid-19 com esquema vacinal completo até 21/07/2021 -->
```{r}


graf2

```



Sobre
=======================================================================

**O aplicativo**

O objetivo deste aplicativo é facilitar a visualização geográfica da vacinação para a Covid-19 no estado do Rio Grande do Sul (RS). Para tanto ilustramos, em dois mapas, a distribuição do percentual da população do RS por município com a primeira dose e também com a imunização completa. 


**Os dados**

Os dados foram registrados no site da Secretaria da Saúde do Estatos do RS e referem-se às vacinas aplicadas desde o início da campanha de vacinação até o dia 21/07/2021. 

**Desenvolvimento**

<u> Promoção:</u>  Este aplicativo é um resultado da ação extensionista <b> Sigma Aplica </b>, promovida pela Sigma Jr Consultoria Estatística, empresa júnior do curso de Bacharelado em Estatística da Universidade Federal de Santa Maria.

<u> Autoras:</u> </p>
Laís Helen Loose é Professora Adjunta na Universidade Federal de Santa Maria. É Doutora em Estatística pela Universidade de São Paulo e co-orientadora da Sigma Jr Consultoria Estatística. 

Renata Rojas Guerra é Professora Adjunta na Universidade Federal de Santa Maria. É Doutora em Estatística pela Universidade Federal de Pernambuco e orientadora da Sigma Jr Consultoria Estatística. 



